

# Juan Paz

30 Años

Ciudad de Buenos Aires, Argentina.

DATOS DE CONTACTO

Correo Electrónico: jpaz.dev94@gmail.com

Teléfono: 11-2865-0700

Perfil Linkedin: <a href="mailto:linkedin.com/in/jpaz94">linkedin.com/in/jpaz94</a>

Sitio Web: jpaz.ar

Desarrollador web con experiencia práctica creando proyectos personales. Poseo la habilidad para crear aplicaciones desde cero, planificar y cumplir mis objetivos. Me especializo en la lógica de una aplicación, creando soluciones mantenibles y reutilizables, resolviendo desafíos técnicos con eficiencia. Deseo colaborar con un equipo profesional, aportando mis conocimientos y fortalecer mi perfil profesional.

### EXPERIENCIA LABORAL

#### Desarrollador Web - Portfolio Jpaz.ar

Octubre 2023 - Presente

- Desarrollo de proyectos personales enfocados en lógica, código reutilizable y despliegue en dominio propio.
- Implementación de metodologías ágiles, para la planificación de mis proyectos personales.
- Creación de soluciones técnicas mediante la investigación autónoma y documentación oficiales.

## Aplicaciones de Reparto - Trabajo Autónomo

Octubre 2020 - Presente

- · Repartos en CABA y Vicente López.
- Desarrollo de habilidades de gestión, planificación y organización para cumplir objetivos semanales.
- Adaptación a entornos dinámicos y resolución de problemas imprevistos.

#### Ejecutivo de Telemarketing - Dyktel S.A.

Febrero 2017 - Octubre 2020

- Contacto con clientes para venta de tarjetas del Banco Santander Río.
- Implementación de sistema de gestión de datos para leads no concretados.
- · Mejora progresiva en ventas, posicionándome entre los 5 mejores vendedores.

#### EDUCACION

**Curso Desarrollador Front End React** 

Febrero 2023 - Diciembre 2023

Universidad Tecnológica Nacional, Buenos Aires

Curso Desarrollador Full Stack

Febrero 2022 - Diciembre 2022

Instituto Nacional de Tecnología Industrial, Buenos Aires

Bachillerrato Marzo 2010 - Diciembre 2014

Colegio Julio A. Roca Nº8 DE 10, Ciudad de Buenos Aires

## HABILIDADES BLANDAS

Adaptabilidad

Trabajo en Equipo

Rápido aprendizaje

Resolución de Problemas

Empatía

Colaborador

• Gestión de Proyectos

Compromiso

Comunicación

#### HABILIDADES TECNICAS

Javascript

• HTML

· Git / Github

React

· CSS

Notion

Node JS

Bootstrap

• Trello